【裁判字號】    89,易,1689
【裁判日期】    900216
【裁判案由】    違反毒品危害防制條例
【裁判全文】
臺灣屏東地方法院刑事判決                        八十九年度易字第一六八九號
    公  訴  人  臺灣屏東地方法院檢察署檢察官
    被      告  甲○○
右被告因違反毒品危害防制條例案件，經檢察官提起公訴（八十九年度偵字第二二○
三號），本院判決如左：
     主  文
甲○○無罪。
     理  由
一、公訴意旨略以：甲○○明知不得持有第一級毒品海洛因，竟於民國八十九年十月
    十八日，基於違反毒品危害防制條例之犯意，在屏東縣某處，持有第一級毒品海
    洛因，嗣經警於同日上午十時許，因查獲甲○○持有贓物 (另案偵辦)，而將甲
    ○○帶回屏東縣警察局潮州分局刑事組偵訊時，在其身上查獲第一級毒品海洛因
    ○‧六公克，因認被告涉有毒品危害防制條例第十一條第一項之持有第一級毒品
    罪嫌。
二、本件公訴意旨認被告涉有上開犯行，無非依據被告於警訊中之自白、及查扣之海
    洛因照片二幀等資為論據。訊據被告甲○○矢口否認右揭犯行，辯稱：上開扣案
    之海洛因非我所有，是警察硬說是我的，我在警察局之筆錄，是警察事先做好的
    云云。按犯罪事實應依證據認定之，無證據不得推定其犯罪事實。不能證明被告
    犯罪者，應諭知無罪之判決。刑事訴訟法第一百五十四條、第三百零一條第一項
    分別定有明文。又訊問被告，應全程連續錄音；必要時，並應全程連續錄影。但
    有急迫情況且經記明筆錄者，不在此限。筆錄內所載之被告之陳述或與錄音、錄
    影之內容不符者，除有前項但書情形外，其不符之部分，不得作為證據。刑事訴
    訟法第一百條之一第一項、第二項定有明文。考其立法目的，乃為兼顧發現真實
    及保障人權，是被告接受訊問時，偵審機關即應依規定，予以錄音或錄影，以確
    保刑事訴訟程序進行之合法正當。準此，本件被告於檢察官偵訊及本院審理中，
    既已否認有為警訊中自白之陳述，而本院傳訊證人即製作警訊筆錄之偵查員紀健
    雄，其亦證稱：被告係因竊盜案，被逮捕至警局製作筆錄，但因剛開始時，警員
    疏忽未搜身，後來在竊盜案將移送地檢署前，被告要上廁所時才從他身上掉落一
    包海洛因，當時派出所警員有跟我說已對被告採尿，嗣後經我再查證，證實並未
    對被告採尿，且我們發現被告持有海洛因時，被告已遭逮捕近二十四小時，因時
    間太緊急，所以製作筆錄時，並未錄音等語，是被告於警局接受訊問時，既未依
    法予以錄音或錄影，且遍觀卷附警訊筆錄，復查無有何急迫情況，致無法全程錄
    音、錄影之敘明，則本件顯無從經由勘驗錄音、錄影之內容，以證實被告於警局
    中確有為與筆錄相同記載之陳述，依上說明，上開證據要無法遽採為憑。另本案
    雖查扣到海洛因○‧六公克，惟因查獲之地點，係在警察局內，該處常有其他遭
    人犯進出，非屬被告私人空間，自無法以此而推論查獲之毒品即為被告所持有。
    此外，復查無其他積極證據，足認被告確有為公訴意旨所指之犯行，依法應為無
    罪之諭知。至扣案之海洛因○‧六公克，應由檢察官另行處理，附此敘明。
據上論斷，應依刑事訴訟法第三百零一條第一項，判決如主文。
本案經檢察官潘國威到庭執行職務
中      華      民      國      九十      年      二      月    十六    日
                                      臺灣屏東地方法院刑事第一庭
                                          法  官   包梅真
右判決正本證明與原本無異。
對於本判決如有不服應於收受送達後十日內向本院提出上訴書狀上訴於台灣高等法院
高雄分院並按他造當事人之人數附具繕本。
                                          書記官   蔡進吉
中      華      民      國     九十       年      二      月    十九    日


司法院資訊處製作；財團法人民間司法改革基金會備份。
